【裁判字號】    98,交聲,655
【裁判日期】    980713
【裁判案由】    交管條例聲異
【裁判全文】
臺灣板橋地方法院交通事件裁定         98年度交聲字第655號
原處分機關  交通部公路總局臺北區監理所基隆監理站
異  議  人
即受處分人  甲○○
上列異議人即受處分人因違反道路交通管理處罰條例案件，對於
交通部公路總局臺北區監理所基隆監理站中華民國98年3 月6 日
以基監字第裁42-AEX158730號所為之處分（原舉發案號：臺北市
政府北市警交字第AEX158730 號），聲明異議，本院裁定如下：
    主  文
異議駁回。
    理  由
一、原處分意旨略以：異議人即受處分人甲○○於民國九十八年
    一月八日晚間八時三十五分許，騎乘車牌號碼ＡＬＶ—８６
    ３號重型機車沿臺北市○○街行駛，行經三元街與寧波西街
    之有燈光號誌管制交岔路口時，闖越紅燈左轉違規，為臺北
    市政府警察局中正第二分局員警當場舉發，遂依道路交通管
    理處罰條例第五十三條第一項、第六十三條第一項第三款之
    規定，裁處罰鍰新臺幣（下同）二千七百元，並記違規點數
    三點。
二、本件異議人則以：伊當時是到路口之便利商店購物，車即停
    在商店門旁，寧波西街與該商店門口尚有一段距離，並無舉
    發員警所謂「左轉寧波西街行駛」之情形，且本件員警並未
    將舉發單交付異議人，伊自無拒絕收受，本件舉發顯有錯誤
    ，為此聲明異議，請求撤銷原處分云云。
三、按汽車（包含機器腳踏車）駕駛人，行經有燈光號誌管制之
    交岔路口闖紅燈者，處新臺幣一千八百元以上五千四百元以
    下罰鍰，並記違規點數三點，道路交通管理處罰條例第五十
    三條第一項及第六十三條第一項第三款分別定有明文。次按
    駕駛人有違反道路交通管理處罰條例之情形，而當場舉發者
    ，警員應填製舉發通知單，其上填記駕駛人或行為人姓名、
    性別、出生年月日、地址、身分證統一編號及車主姓名、地
    址、車牌號碼、車輛種類；被查獲之駕駛人為受處分人時，
    應於填記通知單後將舉發通知聯交付該駕駛人或行為人簽名
    或蓋章收受之；拒絕簽章者，仍應將通知聯交付該駕駛人或
    行為人收受，並記明其事由及交付之時間；拒絕收受者，應
    告知其應到案時間及處所，並記明事由與告知事項，視為已
    收受，違反道路交通管理事件統一裁罰基準及處理細則第十
    一條第一項第一款亦有明定。
四、經查：異議人於前揭時、地，確有闖紅燈左轉之違規，員警
    當場攔停舉發時，異議人卻拒絕簽章收受，嗣由員警依法告
    知違規事實、應到案時間及處所，並記載於舉發通知單而完
    成舉發程序之事實，業據證人即舉發員警黃昭潔於本院九十
    八年五月二十一日訊問時，到庭具結證述：「（本案是否由
    你舉發？舉發經過情形？）當天的地點是在三元街與寧波西
    街，我是沿寧波西街南往北方向直行，在路口的地方看到異
    議人從三元街西往東的方向紅燈左轉寧波西街，停到便利商
    店前的人行道上，我就追過去，在便利商店的前面攔下異議
    人，告訴他已經違規，請他出示駕照、行照，異議人當時一
    直拜託我不要開單，證件不拿出來，後來我堅持要舉發，他
    才拿出駕照、行照，我有跟異議人說他違規項目是紅燈左轉
    ，也告訴他這路口應該要二段式左轉，異議人看我堅持舉發
    ，就嗆我一句『我一定告到法院』，舉發單填完後，我有問
    異議人要不要簽收，他拒絕簽收。」、「（異議人拒絕簽收
    後你如何處理？）我告訴他應該在十五日內到基隆監理站繳
    納這張罰單，我講完後，我就離開了。」、「（對異議人表
    示當場你並沒有將舉發單交給他有何意見？）我開完單後，
    確實有交給他，他說不收，要去申訴。」等語綦詳。證人黃
    昭潔既親眼目睹異議人車輛之違規，自得為交通案件之證人
    ，又其上開證詞業經具結程序之擔保，且與異議人並無仇恨
    怨隙，當無胡亂指摘反自陷偽證罪責之理，證人黃昭潔上開
    證詞自堪予採信。再者，異議人雖始終辯稱：伊當日係騎車
    自臺北市○○路與寧波西街交叉口之西南角，在寧波西街綠
    燈時，沿枕木紋穿越道橫越三元街至對面東南角之便利商店
    等情，此有異議人於九十八年二月二日向原處分機關提出之
    陳述書影本一件、及異議人所提出、繪有其行車動線之現場
    照片二張（見本院卷第十三頁、第十四頁、第二十七頁），
    惟有關其穿越路口前之行車方向究竟為何，異議人從未提及
    ，實已顯可疑。況苟異議人原係沿寧波西街行駛，則其通過
    三元街與寧波西街交叉路口時，應係靠右行車，當不可能如
    異議人所繪製之行車路線，竟係沿尚未通過寧波西街前之枕
    木紋穿越道最左側行駛（詳見本院卷第十四頁所示），益徵
    證人黃昭潔之舉發確實無誤，異議人本係沿三元街行駛，自
    應遵守三元街行向之號誌，然其竟利用寧波西街號誌轉為綠
    燈之機會，直接沿著枕木紋穿越道左側橫越三元街，自屬闖
    越紅燈之違規，甚為明確。異議人上開所辯，洵屬卸責之虛
    詞，委無可採。
五、綜上所述，異議人於前揭時、地，確有駕駛汽車行經有燈光
    號誌管制之交岔路口闖紅燈之違規，堪予認定。又異議人未
    於應到案日期即九十八年一月二十三日前繳納罰鍰或提出申
    訴，遲至九十八年一月二十四日始提出申訴，另有原處分機
    申訴異議查詢報表影本一份在卷可證，從而原處分機關援引
    首揭規定，並依違反道路交通管理事件統一裁罰標準表所定
    「逾越應到案期限三十日以內」之準則，裁處異議人罰鍰二
    千七百元，並記違規點數三點，於法並無違誤，應予維持。
    本件異議人之異議則無理由，應予駁回。
據上論斷，應依道路交通管理處罰條例第八十七條第二項，道路
交通案件處理辦法第十九條，裁定如主文。
中    華    民    國    98    年    7     月    13    日
                  交通法庭  法  官  劉元斐
上列正本證明與原本無異。
如不服本裁定，應於裁定送達後五日內敘明抗告理由，向本院提
出抗告狀。
                            書記官  張懿端
中    華    民    國    98    年    7     月    13    日


司法院資訊處製作；財團法人民間司法改革基金會備份。
